【裁判字號】    99,抗,302
【裁判日期】    990324
【裁判案由】    聲請減刑及定應執行刑
【裁判全文】
臺灣高等法院刑事裁定                   99年度抗字第302號
抗  告  人
即  受刑人  甲○○
送達代收人  楊雅惠律師
上列抗告人因聲請減刑及定其應執行刑案案件，不服臺灣基隆地
方法院中華民國99年1 月22日裁定（99年度聲減字第2 號），提
起抗告，本院裁定如下：
    主  文
抗告駁回。
    理  由
一、原裁定意旨詳如附件所載。
二、抗告意旨略以：抗告人所犯如原裁定附表所載之竊盜罪已執
    行完畢，原裁定仍就該竊盜罪與原裁定附表2 之犯罪合併定
    應執行刑，會產生重複執行刑罰之違法云云。
三、按裁判確定前犯數罪者，併合處罰之；又數罪併罰，有2 裁
    判以上者，依刑法第51條之規定，定其應執行之刑。刑法第
    50條、第53條分別定有明文，再數罪併罰之案件，其各罪判
    決均係宣告刑，並非執行刑，縱令各案中一部分犯罪之宣告
    刑在形式上已經執行，仍應依法聲請犯罪事實最後判決之法
    院裁定，然後再依所裁定之執行刑，換發指揮書併合執行，
    其前已執行之有期徒刑部分，僅應予扣除而不能認為已執行
    完畢，在所裁定之執行刑尚未執行完畢前，各案之宣告刑不
    發生執行完畢之問題（最高法院90年度台非字第340 號、95
    年度台非字第320 號判決意旨可供參照）。又94年2 月2 日
    修正前刑法第51條第5 款規定，數罪併罰，宣告多數有期徒
    刑者，於各刑中之最長期以上，各刑合併之刑期以下，定其
    刑期。但不得逾20年。而法律上屬於自由裁量之事項，並非
    概無拘束，自由裁量係於法律一定之外部性界限內（以定執
    行刑言，即不得違反刑法第51條之規定）使法官具體選擇以
    為適當之處理；因此在裁量時，必須符合所適用之法規之目
    的。更進一步言，須受法律秩序之理念所指導，此亦即所謂
    之自由裁量之內部性界限。關於定應執行之刑，既屬自由裁
    量之範圍，其應受此項內部性界限之拘束，要屬當然（最高
    法院80年台非字第473 號判例要旨參照）。查抗告人所犯原
    裁定附表編號2 之罪，犯罪時間係在附表編號1 之罪判決確
    定日即97年7 月17日前，合於刑法第51條所定數罪併罰應定
    執行刑之要件，揆諸前揭說明，縱令附表編號1 之罪之宣告
    刑在形式上已經執行，在所裁定之執行刑尚未執行完畢前，
    附表編號1 之罪宣告之刑不發生執行完畢之問題。原審依檢
    察官聲請，就附表編號1 已減刑之罪所處之刑，與附表編號
    2 所示應減刑之罪裁定減刑後合併定應執行刑，合於修正前
    刑法第51條第5 款規定所定之外部界限，復未逾越法院自由
    裁量之內部界限，參照上開說明，於法並無違誤。是本件抗
    告無理由，應予駁回。
據上論結，應依刑事訴訟法第412條，裁定如主文。
中    華    民    國    99    年    3    月    24    日
                  刑事第九庭    審判長法  官  楊炳禎
                                      法  官  周盈文
                                      法  官  詹駿鴻
以上正本證明與原本無異。
如不服本裁定，應於收受送達後五日內向本院提出再抗告狀。
                                      書記官  林月蓉
中    華    民    國    99    年    3    月    24    日

司法院資訊處製作；財團法人民間司法改革基金會備份。
